臺灣基隆地方法院基隆簡易庭民事判決
原　　　告　富邦產物保險股份有限公司
法定代理人　丙○○
訴訟代理人　甲○○
被　　　告　乙○○
　　　　　　　　　　　（現在臺灣基隆監獄執行中）
上列當事人間請求損害賠償事件，本院於中華民國96年12月10日
言詞辯論終結，判決如下：
    主  文
被告應給付原告新臺幣玖萬柒仟佰貳拾捌元及自民國九十六年
十一月十五日起至清償日止，按年息百分之五計算之利息。
原告其餘之訴駁回。
訴訟費用由被告負擔百分之六十五，餘由原告負擔。
本判決第一項得假執行，但被告如以新臺幣玖萬柒仟佰貳拾捌
元預供擔保，得免為假執行。
    事實及理由
一、原告起訴主張：被告於民國 (下同) 96 年4月21日15時駕駛
    車牌號碼0488－EW號車輛 (下稱系爭車輛1)，行經台北縣國
    道3號北向6公里七堵隧道處，於飲酒後吐氣所含酒精濃度每
    公升1.94毫克之情形下駕駛車輛，追撞行駛於系爭車輛1前
    方，由訴外人即原告之被保險人林宏碧所有之車牌號碼0110
    －EU號車輛 (下稱系爭車輛2) ，使系爭車輛2因而受有損害
    ，經原告以新臺幣 (下同) 143,267 元修復後，依保險法第
    53 條規定取得代位求償權，為此提起
    本件訴訟，並聲明：被告應給付原告143,267元，及自起訴
    狀繕本送達翌日起至清償日止，按年息5％計算之利息。
二、被告對於原告主張於前揭時地發生系爭事故，致原告之被保
    險人林宏碧為修復系爭車輛2支出工資34,730元、零件
    105,537元之事實，並不爭執，並聲明請求駁回原告之訴。
三、經查，原告主張之事實，業據其提出與所述相符之國道公路
    警察局道路交通事故當事人登記聯單、系爭車輛2行車執照
    、車險理賠申請單、保險估價單、維護估價單、系爭車輛2
    受損照片、標達股份有限公司統一發票等件影本為證，並有
    內政部警政署國道公路警察局第九警察隊96年11月12日公警
    九交字第0960906700號函附本件事故相關資料在卷可稽，且
    為兩造所不爭執，自堪信原告之主張為真實。
四、按汽車在使用中加損害於他人者，駕駛人除於防止損害之發
    生，已盡相當之注意者外，應賠償被害人因此所生之損害；
    汽車駕駛人飲用酒類後其吐氣所含酒精濃度超過每公升0.二
    五毫克者，不得駕車；負損害賠償責任者，除法律另有規定
    或契約另有訂定外，應回復他方損害發生前之原狀，債權人
    並得請求支付回復原狀所必要之費用，以代回復原狀。民法
    第191條之2、道路交通安全規則第114條第1款、民法第184
    條第1項前段、第213條第1、3項分別定有明文。經查，被告
    駕駛系爭車輛1行經前開路段時，本應注意車前狀況，並隨
    時採取必要之安全措施，依當時情形，又無不能注意之情事
    ，竟未注意而撞及由訴外人林宏碧所駕駛之系爭車輛2，自
    有過失，應就系爭車輛2因而所生損害，負賠償責任。又按
    被保險人因保險人應負保險責任之損失發生，而對於第三人
    有損失賠償請求權者，保險人得於給付賠償金額後，代位行
    使被保險人對於第三人之請求權；但其所請求之數額，以不
    逾賠償金額為限，保險法第53條第1項亦有明定。又查，原
    告所承保系爭車輛2為95年3月20日領照，有系爭車輛2行車
    執照影本在卷可稽，則至96年4月21日15時系爭車輛2因前揭
    事故受損時止，共約1年2個月；而系爭車輛2有關零件部分
    之修復，既以新零件更換被損害之舊零件，則在計算損害賠
    償額時，自應將零件折舊部分予以扣除（最高法院77年5月
    17日第9次民事庭會議決議參照）。再按營利事業所得稅查
    核準則第95條第8項規定，固定資產提列折舊採用定率遞減
    法者，以一年為計算單位，其使用期間未滿一年者，按實際
    使用之月數相當於全年之比例計算之，不滿一月者，以一月
    計之方法計算。而依行政院所發布之固定資產耐用年數表及
    固定資產折舊率表，自用小客車之耐用年數為5年，依定率
    遞減法每年應折舊369    /1000，則原告請求之零件費用為
    105,537元，依上開標準計算之折舊額為42,939元【計算式
    ：第1年折舊額：105,537×0.369＝38,943元；第2年折舊額
    ：（105,537－38,943）×0.369×2/12＝3,996元；38,94 3
    ＋3,996＝42,939元（小數點以下均四捨五入）】，扣除折
    舊額後，原告所得請求之修理材料費用為62,598元【計算式
    ：105,537－42,939＝62,598元】，加上不應折舊之工資34,
    730元，原告所得請求之損害賠償金額合計97,328元【計算
    式：62,598＋34,730＝97,328】。本件原告已依保險契約理
    賠系爭車輛2之修復費用乙情，既如前述，揆諸前揭說明，
    原告起訴請求被告賠償系爭車輛2之修復費用97,328元，即
    屬有據，應予准許。
五、從而，原告依侵權行為及代位權之法律關係，請求被告給付
    97,328元，及自起訴狀繕本送達之翌日即96年11月15日起至
    清償日止，按年息5％計算之利息，為有理由，應予准許。
    逾此範圍之請求，為無理由，應予駁回。
六、本件第1項係就民事訴訟法第427條第4項訴訟適用簡易程序
    所為被告敗訴之判決，爰依民事訴訟法第389條第1項第3款
    之規定，依職權宣告假執行，並依民事訴訟法第392條第2項
    規定，依職權宣告被告得預供擔保，而免為假執行。
七、據上論結，本件原告之訴為一部有理由，一部無理由，依民
    事訴訟法第79條、第389條第1項第3款、第392條第2項，判
    決如主文。
中　　華　　民　　國　　96　　年　　12　　月　　24　　日
　　              基隆簡易庭法　官　姚貴美
以上正本係照原本作成。
對於本件判決如有不服，應於收受送達後20日內向本院提出上訴
書狀，上訴於本院合議庭，並按他造當事人之人數附具繕本。
中　　華　　民　　國　　96　　年　　12　　月　　24　　日
                            書記官　江美琪
